【裁判字號】    95,易,55
【裁判日期】    950606
【裁判案由】    竊盜
【裁判全文】
臺灣板橋地方法院刑事判決                95年度易字第55號
公  訴  人  臺灣板橋地方法院檢察署檢察官
被      告  甲○○
                    （現另案於臺灣臺北監獄臺北分監執行中
            乙○○
上列被告等因竊盜案件，經檢察官提起公訴（臺灣板橋地方法院
檢察署94年度偵字第21509 號）及移送併辦（臺灣桃園地方法院
檢察署94年度偵字第21516 號，臺灣板橋地方法院檢察署95年度
偵字第5237號），本院判決如下：
    主  文
甲○○連續結夥三人以上，攜帶兇器竊盜，累犯，處有期徒刑壹
年。
乙○○連續結夥三人以上，攜帶兇器竊盜，處有期徒刑壹年。扣
案之鉗子壹支沒收。
    事  實
一、甲○○前因違反毒品危害防制條例案件，經本院以九十年度
    簡字第四十五號判處有期徒刑六月確定，於民國九十一年一
    月七日易科罰金執行完畢。
  (一)詎甲○○猶不知悔改，與乙○○基於意圖為自己不法所有之
    概括犯意聯絡，並與林忠裕、鄭清竹基於竊盜之犯意聯絡，
    於九十四年十一月二十五日下午一時三十分許，由甲○○駕
    駛車號ＦＷ－９９９２號自用小貨車搭載乙○○、林忠裕及
    鄭清竹，並攜帶不知何人所有，客觀上足對人之生命、身體
    構成威脅，可供兇器使用之鐵鎚一支，結夥四人共同前往桃
    園縣大溪鎮○○里○○段缺仔小段一三六之六號土地，竊取
    虎門股份有限公司（以下簡稱虎門公司）設置於該處之鐵皮
    共七片，得手後陸續將鐵皮搬上前揭小貨車時，為警當場查
    獲，並扣得上開鐵鎚一支。
  (二)甲○○、乙○○復承前意圖為自己不法所有之概括犯意聯絡
    ，又於九十四年十二月九日上午八時許，由甲○○駕駛車號
    ＦＷ－９９９２號自用小貨車搭載乙○○，前往臺北縣鶯歌
    鎮○○路九十一巷巷底之鐵道旁，共同以徒手竊取東進營造
    有限公司（以下簡稱東進公司）所有而放置於該處之鐵條一
    百十九支，得手後正欲離去之際，旋於同日上午九時十分許
    ，為警在臺北縣鶯歌鎮○○路九十一巷五十五號前查獲。
  (三)乙○○再承前意圖為自己不法所有之概括犯意，於九十五年
    三月五日下午一時許，持其所有、客觀上足對人之生命、身
    體構成威脅，可供兇器使用之鉗子一支，進入丁○○位於臺
    北縣鶯歌鎮○○路二三三號之空屋內（侵入建築物部分未據
    告訴），著手將該處不知由何人卸下之鋁製窗框二個、鋁製
    門框一個集中，欲運走變賣，惟尚未得手，即遭丁○○發覺
    ，經報警到場處理而竊盜未遂，並扣得上開鉗子一支。
二、案經臺北縣政府警察局三峽分局分別移送臺灣板橋地方法院
    檢察署檢察官偵查起訴及移送併辦，另由桃園縣政府警察局
    大溪分局移送臺灣桃園地方法院檢察署檢察官偵查後移送併
    辦。
    理  由
甲、證據能力部分：
一、按被告以外之人於審判外之言詞或書面陳述，除法律有規定
    者外，不得作為證據，刑事訴訟法第一百五十九條第一項固
    有明定。惟被告以外之人於審判外之陳述，雖不符同法第一
    百五十九條之一至之四規定，但經當事人於審判程序同意作
    為證據，法院審酌該言詞陳述或書面作成時之情況，認為適
    當者，亦得為證據，且當事人、辯護人於法院調查證據時，
    知有第一百五十九條第一項不得為證據之情形，而未於言詞
    辯論終結前聲明異議者，視為有前項之同意，此亦據刑事訴
    訟法第一百五十九條之五規定甚明。
二、查證人丙○○、戊○○、丁○○、林忠裕及鄭清竹分別於警
    詢中之供述，固均屬審判外之陳述，且與刑事訴訟法第一百
    五十九條之三規定不符，惟被告就前開審判外之陳述，迄本
    院言詞辯論終結前，均未聲明異議，並於本院準備程序期日
    表明對上開證據之證據能力均無意見，同意引為審判期日應
    予調查之證據之意，本院審酌上開五位證人作成警詢供述之
    情況，核無違法取證或證據證明力明顯過低之瑕疵，亦認以
    之作為證據，乃屬適當，揆諸上開說明，前揭證人於審判外
    之陳述，均得作為認定被告犯罪之證據。另證人林忠裕、鄭
    清竹於偵查中經具結後所為之證詞，係在偵查中向檢察官所
    為之陳述，被告復未抗辯有何顯不可信之情況，依刑事訴訟
    法第一百五十九條之一第二項規定，自有證據能力。
乙、得心證之理由：
一、上揭犯罪事實，業據被告甲○○、乙○○於本院審理時自白
    不諱，核與告訴代理人即虎門公司助理丙○○、東進公司員
    工戊○○及告訴人丁○○於警詢中指述之情節相符，另據證
    人即共犯林忠裕、鄭清竹於警詢、偵查中供陳明確，並有贓
    物認領保管單三紙在卷可稽，復有鐵鎚及鉗子各一支扣案可
    佐，足認被告二人之自白均與事實相符。從而本案事證明確
    ，被告二人犯行堪與認定。
二、按刑法第三百二十一條第一項第三款之攜帶兇器竊盜罪，係
    以行為人攜帶兇器竊盜為其加重條件，此所謂兇器，其種類
    並無限制，凡客觀上足對人之生命、身體、安全構成威脅，
    具有危險性之兇器均屬之，且祇須行竊時攜帶此種具有危險
    性之兇器為已足，並不以攜帶之初有行兇之意圖為必要，最
    高法院著有七十九年臺上字第五二五三號判例可資參照。經
    查扣案之鐵鎚及鉗子各一支，均金屬材質，質地堅硬，如以
    之攻擊人體，均足以造成相當之傷害，足認客觀上可對人之
    生命、身體構成威脅，具有危險性，應皆屬刑法第三百二十
    一條第一項第三款所定之兇器。故核被告二人所為，就犯罪
    事實欄(一)部分，均係犯刑法第三百二十一條第一項第三款、
    第四款之結夥三人以上攜帶兇器竊盜罪，就犯罪事實欄(二)部
    分，均係犯刑法第三百二十條第一項之竊盜罪，另被告乙○○就犯罪事實欄(三)部分，其已著手於搜尋財物，惟尚未將該
    等財物移轉入自己實力支配下，核其所為，係犯刑法第三百
    二十一條第二項、第一項第三款之攜帶兇器竊盜未遂罪。被
    告二人就犯罪事實欄(一)之竊盜犯行，有犯意聯絡及行為分擔
    ，另就犯罪事實欄(二)之竊盜犯行，其等與林忠裕、鄭清竹間
    亦均有犯意聯絡及行為分擔，皆為共同正犯。被告甲○○前
    後二次竊盜犯行，及被告乙○○先後三次竊盜行為，均時間
    緊接，所犯係構成要件相同之罪，顯均基於概括犯意為之，
    皆為連續犯，均應依法論以情節較重之刑法第三百二十一條
    第一項第三款、第四款之結夥三人以上攜帶兇器竊盜罪，並
    均加重其刑。再查，被告甲○○前因違反毒品危害防制條例
    案件，經本院以九十年度簡字第四十五號判處有期徒刑六月
    確定，於九十一年一月七日易科罰金執行完畢之事實，有臺
    灣高等法院被告前案紀錄表一份在卷可考，其受有期徒刑之
    執行完畢，五年內再犯本件有期徒刑以上之罪，為累犯，應
    依法遞加重其刑。檢察官雖僅就犯罪事實欄(二)所載之被告二
    人竊盜犯行提起公訴，惟犯罪事實欄(一)、(三)部分，與起訴部
    分均有連續犯之裁判上一罪關係，皆為起訴效力所及，且經
    檢察官移送併辦，基於審判不可分原則，本院自得併予審究
    。爰審酌被告二人之素行均非良好，惟皆已坦承犯行之犯後
    態度，暨其等竊盜之次數、竊得之財物價值等一切情狀，分
    別量處如主文所示之刑。扣案之鉗子一支，係被告乙○○所
    有供其實施犯罪事實欄(三)所示犯行之物，業據被告乙○○於
    本院審理時供陳明確，爰依刑法第三十八條第一項第二款之
    規定宣告沒收。至警方於犯罪事實欄(二)所載時、地扣得之鐵
    鎚一支，被告二人及共犯林忠裕、鄭清竹均否認為其等所有
    ，另警方於犯罪事實欄(三)所載時、地所扣得之鋸板十三支、
    鋸柄二支及鐵條一支等物，被告乙○○亦均否認為其所有，
    本院就前開物品復查無證據足認係被告二人或共犯所有而供
    本案犯罪所用之物，且皆非違禁物，爰均不併予宣告沒收，
    附此敘明。
據上論斷，應依刑事訴訟法第二百九十九條第一項前段，刑法第
二十八條、第五十六條、第三百二十一條第一項第三款、第四款
、第四十七條、第三十八條第一項第二款，判決如主文。
本案由檢察官己○○提起公訴，經檢察官溫祖德到庭執行職務。
中    華    民    國    95    年    6     月    6     日
                  刑事第九庭  審判長法  官  連育群
                                    法  官  張筱琪
                                    法  官  劉元斐
上列正本證明與原本無異。
如不服本判決，應於判決送達後十日內向本院提出上訴狀 (應附
繕本) ，上訴於臺灣高等法院。
                                    書記官  郭玉芬
中    華    民    國    95    年    6     月    6     日
附錄本案論罪科刑所引法條：
刑法第三百二十一條：
犯竊盜罪而有左列情形之一者，處六月以上、五年以下有期徒刑
：
  一  於夜間侵入住宅或有人居住之建築物、船艦或隱匿其內而
      犯之者。
  二  毀越門扇、牆垣或其他安全設備而犯之者。
  三  攜帶兇器而犯之者。
  四  結夥三人以上而犯之者。
  五  乘火災、水災或其他災害之際而犯之者。
  六  在車站或埠頭而犯之者。
前項之未遂犯罰之。


司法院資訊處製作；財團法人民間司法改革基金會備份。
